# 打官司和解给的折扣怎么进行账务处理

提问人：wx_5ae078111224 时间：2023-07-14 16:18:24
陈版，请帮忙看一下这里！
定制产品发给客户，合同约定数量 5000 套，实际发货 5000 套。客户签收 2000 套，剩余 3000 套退回，支付 3500 套的货款。打官司达到和解，和解协议约定，客户配合签收剩余 3000 套，剩余1500 套货款不用支付，已红冲之前给的 5000 发票，重开 3500 的发票。这样的话，是按1. 3500套对应的金额确认收入（金额分摊到 5000 套，相当于打 7 折，因为是定制产品，而且已经拖了很长时间），还是2. 按 5000 套对应的金额确认收入，差额 1500 套作为营业外支出-无法收回款项？

回答人：chenyiwei
实际交付（客户签收） 3500 套，因此应按合同约定的单价乘以 3500 套确认收入。
剩余 1500 套已发货的成本的处理，则要考虑具体的原因，例如是本企业的履约瑕疵（质量问题）导致还是客户违约。如果属于本企业履约瑕疵的，则仍转入销售成本；如果客户违约的，则转入营业外支出处理。

提问人：wx_5ae078111224 时间：2023-07-17 13:51:43
谢谢陈版回复。和解后，客户配合签收全部 5000 套，但是只能收到 3500 套的货款，剩余 1500 套的货款协商不收了。如果是客户违约不付后达成的和解，这种情况的话， 1500 套的货款是不是应该放在营业外支出呢？

回答人：chenyiwei
此时，由于确定 1500 套的价款已被豁免，即不可能再收到，故虽然客户签收了 5000 套，但还是只能确认 3500 套的收入，不能将剩余 1500 套先确认收入再转营业外支出。